臺灣桃園地方法院小額民事判決
110年度桃小字第1812號
原      告  林佳惠  
被      告  鄭振源  

上列當事人間請求損害賠償事件，於民國111年4月20日言詞辯論
終結，本院判決如下：
　　主    文
被告應給付原告新臺幣參仟陸佰柒拾陸元，及自民國一一Ｏ年四
月九日起至清償日止，按年息百分之五計算之利息。
原告其餘之訴駁回。
訴訟費用新臺幣壹仟元由被告負擔其中新臺幣參佰陸拾貳元，餘
由原告負擔。
本判決第一項得假執行。
    理由要領
一、被告於民國110年7月10日上午8時40分許，駕駛車牌號碼00-
    0000號自用小客車（下稱肇事車輛），在桃園市○○區○○○街0
    0號前，往宏昌六街方向倒車，然因未注意後方車輛，碰撞
    原告所有、停放於該處紅線上之車牌號碼000-0000號普通重
    型機車（下稱系爭機車），系爭機車因而受損之事實，已經
    本院調取警方道路交通事故處理卷宗，核對其內道路交通事
    故現場圖、調查紀錄表、調查筆錄、車損照片等確認無誤，
    上開事故發生經過先可認定。
二、按因故意或過失，不法侵害他人之權利者，負損害賠償責任
     ；汽車、機車或其他非依軌道行駛之動力車輛，在使用中
    加損害於他人者，駕駛人應賠償因此所生之損害；但於防止
    損害之發生，已盡相當之注意者，不在此限，民法第184條
    第1項前段、第191條之2定有明文。又汽車倒車時，應顯示
    倒車燈光或手勢後，謹慎緩慢後倒，並應注意其他車輛及行
    人；於禁止臨時停車處所、設有禁止停車標誌、標線之處所
    不得停車，亦為道路交通安全規則第110條第2款、第112條
    第1、4款所規定。本件被告駕駛肇事車輛倒車行駛，本應注
    意在其後方之系爭機車，並謹慎緩慢後退，卻疏未注意，因
    而倒車碰撞系爭機車，顯未盡其注意義務而有過失，依前述
    說明，即應就系爭機車因而所受損害負賠償之責；然原告停
    放系爭機車之處所劃設有禁止臨時停車線，亦有上開調查紀
    錄表可證，其將系爭機車違規停放於易生事故而禁止停放車
    輛之處所，亦升高本件事故發生之風險，足認與有過失。本
    院考量二者違反注意義務之程度、對本件事故施加影響力之
    高低等情狀，認本件由原告負擔20%之過失責任、被告負擔8
    0%之過失責任為適當，被告應負損害賠償之金額，即應依此
    比例減輕之。
三、損害賠償之範圍：
(一)按負損害賠償責任者，除法律另有規定或契約另有訂定外，
    應回復他方損害發生前之原狀；債權人得請求支付回復原狀
    所必要之費用，民法第213條第1項、第3項分別定有明文。
    但回復原狀費用既以必要者為限，則若因維修而更換零件，
    而以新品換舊品者，即應予扣除折舊。又按工項若係連工帶
    料，而依工程特性或市場慣例為不可分，或於一般材料費用
    所佔比例遠大於工資費用，未必另行收取工資，而僅就材料
    費差額賺取利潤者，如估價時未區分工資及材料費用，原告
    復未能舉證證明其中材料費用及工資之各別金額，則應逕以
    估價之費用予以折舊估算。系爭機車經送廠修復，共計支出
    維修費用新臺幣(下同)7,150元，有原告提出之估價單為據(
    見本院卷第10頁)，而依該估價單之項目記載，並無分列工
    資與材料之情形，依前述說明，應屬連工帶料，應逕以估價
    費用計算折舊。又依行政院所頒固定資產耐用年數表及固定
    資產折舊率之規定，機械腳踏車之耐用年數為3年，依定率
    遞減法每年折舊1000分之536，另依營利事業所得稅查核準
    則第95條第6項規定「固定資產提列折舊採用定率遞減法者
    ，以1年為計算單位，其使用期間未滿1年者，按實際使用之
    月數相當於全年之比例計算之，不滿1月者，以1月計」；依
    車籍資料查詢結果，系爭機車係於109年12月出廠，至本件
    事故發生之110年7月10日間，已使用8月，則上開維修費用
    經折舊計算之現值應為4,595元（計算式詳如附表），原告
    所得請求被告賠償之範圍即以此為限，逾此範圍之請求則無
    理由，應予駁回。
(二)原告雖主張系爭機車因本件事故，交易價值受有3,000元之
    減損，惟未能提出相關估價結果或市價參考資料以證明此情
    ，故其請求被告賠償此部分之損害，為無理由，應予駁回。
(三)綜上，就上述項目金額，再依原告與有過失之責任比例予以
    減輕後，本件原告得請求之損害賠償金額共計應為3,676元
    （計算式：4,595*80%＝3,676，元以下四捨五入），原告逾
    此部分之請求則無理由，不應准許。
四、又給付無確定期限者，債務人於債權人得請求給付時，經其
    催告而未為給付，自受催告時起，負遲延責任。其經債權人
    起訴而送達訴狀，或依督促程序送達支付命令，或為其他相
    類之行為者，與催告有同一之效力。遲延之債務，以支付金
    錢為標的者，債權人得請求依法定利率計算之遲延利息。其
    利率未經約定，亦無法律可據者，週年利率為5%，為民法第
    229條第2項、第233條第1項前段、第203條分別明定。本件
    原告對被告之損害賠償請求權屬未定給付期限之金錢債權，
    故其就上述3,676元，請求被告給付自起訴狀繕本送達翌日
    即111年4月9日（見桃小卷第29頁）起至清償日止，按年息5
    %計算之利息，亦屬有理。
五、綜上所述，原告依侵權行為之法律關係，請求被告給付如主
    文第1項所示，為有理由，應予准許；逾此範圍之請求則無
    理由，應予駁回。又本判決第1項係適用小額訴訟程序所為
    被告敗訴之判決，應依民事訴訟法第436條之20之規定，依
    職權宣告假執行。
六、訴訟費用負擔之依據：民事訴訟法第79條，並依同法第436
    條之19第1項，確定訴訟費用額為1,000元。
中　　華　　民　　國　　111 　年　　4 　　月　　29　　日
                  桃園簡易庭  法  官  陳逸倫
以上為正本係照原本作成。
如不服本判決，應於送達後20日內，向本院提出上訴狀並表明上
訴理由，如於本判決宣示後送達前提起上訴者，應於判決送達後
20日內補提上訴理由書（須附繕本）。
如委任律師提起上訴者，應一併繳納上訴審裁判費。   
中　　華　　民　　國　 110　　年　　5 　　月　　24　　日
                              書記官  潘昱臻
附錄：
一、民事訴訟法第436條之24第2項：
　  對於小額程序之第一審裁判上訴或抗告，非以其違背法令為
    理由，不得為之。
二、民事訴訟法第436條之25：
　  上訴狀內應記載上訴理由，表明下列各款事項：
　  ㈠原判決所違背之法令及其具體內容。
　  ㈡依訴訟資料可認為原判決有違背法令之具體事實。
三、民事訴訟法第471條第1項：（依同法第436條之32第2項規定
    於小額事件之上訴程序準用之）
    上訴狀內未表明上訴理由者，上訴人應於提起上訴後20日內
    ，提出理由書於原第二審法院；未提出者，毌庸命其補正，
    由原第二審法院以裁定駁回之。　　　　　　　　　
附表
-----
折舊時間           金額
第1年折舊值        7,150×0.536×(8/12)=2,555
第1年折舊後價值    7,150-2,555=4,595